# Саргсян Алина Гагиковна

22 года, Минск +37529 6559133 sargsyanalina98@gmail.com



## Лингвист. Преподаватель английского языка

## Образование:

Высшее Минский Государственный Лингвистический Университет

2015-2020 Факультет английского языка

Современные иностранные языки

### Обо мне:

Отзывчивая, вежливая, умею легко находить контакт с людьми. Поддерживаю деловые и профессиональные контакты, обладаю творческим мышлением. Обладаю активной жизненной позицией. Читаю художественную литературу, интересуюсь психологией и посещаю бассейн. Готова усердно трудиться, а взамен получить уникальный опыт, профессиональное развитие и личностный рост.

### Опыт работы:

#### 1. Контролер-кассир в магазине Pull&Bear (Dana Mall)

- общалась с покупателями и стимулировала продажи

- принимала участие в инвентаризации и приемке товара сентябрь 2019

– август 2020 - занималась обслуживанием на кассе и ведением кассовых документов

- обеспечивала сохранность товара в торговом зале

#### Воспитатель в оздоровительном лагере «Мечта»

- планировала и организовывала воспитательную деятельность в отряде

- составляла и подбирала различные методические разработки июль 2018 – август 2018

- изучала особенности развития личности каждого ребенка

- создавала благоприятную атмосферу в отряде

#### 3. Свадебный координатор:

Прошла интенсивный курс обучения «Свадебный координатор» от компании

- занималась подготовкой к мероприятию, составляла план свадебного дня

2018 -2019 - работала с подрядчиками

- работала в день свадьбы

#### 4. Учитель англ. языка в школе №9 г Минска (практика)

- проводила обучение английскому языку, подбирая методику обучения для каждого класса

февраль 2020 — май 2020

- составляла план-конспект для уроков
- подготавливала презентации
- благодаря практике повысила свою профессиональную квалификацию

## 5. Репетитор английского языка

- индивидуально работала с ребенком (9 лет)

сентябрь 2019

- составляла материал и план для занятия

– май 2020

- помогала в выполнении домашнего задания
- занимались углубленным изучением языка